臺灣臺南地方法院民事裁定
110年度勞執字第38號
聲  請  人  周嘉儀  
            莊向凱  
            康秀年  
            張惠琪  
            莊美蓮  
            蘇龍泉  
            許家銘  
            陳妏芩  
            徐嘉穗  
            楊左旻  
            李冠璋  
            曾嬿如  
            郭芷伶  
            林郁玲  
            葉政杰  
            何光霽  
            買文彬  
            曾慶華  
            陳家賢  
            吳永澤  
            林承賢  
            陳立瑋  
            陳建宏  
            沈秀靜  
            李祥永  

            陳柏勛  

            陳政任  
            王彥淑  
            賴泰元  
            陳韋蓁  
            陳娸絹  
            鄭琇月  

            陳建榜  
            戴任汶  
            稅麗儒  
            黃如芳  
            謝建樟  
            徐麒翔  
            柯羿慶  
            洪淑萍  

            蔣慧珠  
            翁鈺婷  
            郭芊蘭  
            陳建中  
            張芸綺  
            莊尚興  
            陳育生  
            邱建豪  
            黃敏惠  
            李宛倫  
            陳怡吟  
            鄭雅仁  
            盧珮華  
            謝雪嫣  


相  對  人  凌暉科技股份有限公司

法定代理人  郭義朗  

上列當事人間勞資爭議調解事件，聲請人聲請裁定准予強制執行
，本院裁定如下：
    主      文
兩造於民國一一○年十二月二十二日在臺南市政府勞工局成立之
勞資爭議調解紀錄中關於「資方(即本件相對人)願給付勞方莊美
蓮等54人(即本件聲請人)薪資353萬5,830元、資遣費746萬6,597
元，詳見附表。」之調解內容，准予強制執行。
聲請程序費用由相對人負擔。
    事實及理由
一、聲請意旨略以：兩造間之勞資爭議於民國110年12月22日在
    臺南市政府勞工局進行調解，經調解成立在案，相對人同意
    給付聲請人如附表所示之薪資合計新臺幣（下同）353萬5,8
    30元、資遣費合計746萬6,597元，並於110年12月23日前，
    一次匯入聲請人所提供之金融機構帳戶內。詎相對人並未依
    調解內容履行，爰依勞資爭議處理法第59條第1項規定，聲
    請就上開調解內容裁定准予強制執行等語。
二、按勞資爭議經調解成立或仲裁者，依其內容當事人一方負私
    法上給付之義務，而不履行其義務時，他方當事人得向該管
    法院聲請裁定強制執行。有下列各款情形之一者，法院應駁
    回其強制執行裁定之聲請：一、調解內容或仲裁判斷，係使
    勞資爭議當事人為法律上所禁止之行為。二、調解內容或仲
    裁判斷，與爭議標的顯屬無關或性質不適於強制執行。三、
    依其他法律不得為強制執行，勞資爭議處理法第59條第1項
    、第60條分別定有明文。
三、經查，聲請人主張兩造成立如其聲請意旨所述勞資爭議調解
    內容之事實，業據其提出臺南市政府勞工局勞資爭議調解紀
    錄1份為證，自堪信為真實。依該調解紀錄調解結果欄所載
    ，足認兩造確就相對人應給付聲請人如附表所示之薪資合計
    353萬5,830元、資遣費合計746萬6,597元，及相對人同意於
    110年12月23日前，一次匯入聲請人所提供之金融機構帳戶
    之內容已成立調解無誤。經核前開調解內容，並無勞資爭議
    處理法第60條各款規定所示之情形，相對人亦未依前開調解
    紀錄內容給付。從而，聲請人依勞資爭議處理法第59條第1
    項規定，請求就兩造於110年12月22日在臺南市政府勞工局
    所成立如主文第1項所示之勞資爭議調解內容，准予強制執
    行，為有理由，應予准許。
四、依勞資爭議處理法第59條第1項，非訟事件法第21條第2項，
    民事訴訟法第78條，裁定如主文。
中　　華　　民　　國　　111 　年　　1 　　月　　4 　　日
                  勞動法庭    法  官　林勳煜
上列正本證明與原本無異。
如不服本裁定，得於收受裁定正本後10日內向本院提出抗告狀，
並繳納抗告裁判費新臺幣1,000元整。　　　　　　　　　　　
中　　華　　民　　國　　111 　年　　1 　　月　　4 　　日
　　　　　　　　　　　　　　  書記官  朱烈稽
　　　　　　　　　　　　　　　

附表(新臺幣)     編號 姓名 薪資總額 資遣費總額 薪資及資遣費總額 1 莊向凱 9萬2,782元 47萬4,000元 56萬6,782元 2 康秀年 4萬1,338元 21萬5,400元 25萬6,738元 3 張惠琪 12萬7,191元 31萬6,388元 44萬3,579元 4 莊美蓮 6萬6,803元 28萬8,299元 35萬5,101元 5 蘇龍泉 5萬7,281元 22萬4,687元 28萬1,968元 6 許家銘 10萬7,893元 22萬8,356元 33萬6,249元 7 陳妏芩 3萬4,536元 13萬699元 16萬5,235元 8 徐嘉穗 2萬9,973元 11萬3,969元 14萬3,942元 9 楊左旻 3萬7,685元 14萬7,871元 18萬5,556元 10 李冠璋 11萬5,197元 23萬2,888元 34萬8,085元 11 曾嬿如 3萬1,178元 11萬3,065元 14萬4,243元 12 郭芷伶 2萬7,394元 10萬6,289元 13萬3,683元 13 林郁玲 3萬3,191元 11萬7,772元 15萬963元 14 葉政杰 3萬7,728元 13萬1,983元 16萬9,711元 15 何光霽 11萬1,818元 21萬5,966元 32萬7,784元 16 買文彬 3萬1,620元 10萬8,334元 13萬9,954元 17 曾慶華 6萬6,964元 12萬5,269元 19萬2,233元 18 陳家賢 3萬2,567元 10萬8,065元 14萬632元 19 吳永澤 7萬6,760元 25萬1,767元 32萬8,527元 20 林承賢 8萬6,643元 15萬8,302元 24萬4,936元 21 陳立瑋 9萬283元 16萬994元 25萬1,277元 22 陳建宏 11萬6,085元 20萬797元 31萬6,882元 23 沈秀靜 2萬9,853元 9萬2,601元 12萬2,454元 24 李祥永 11萬2,391元 18萬3,192元 29萬5,583元 25 陳政任 9萬970元 14萬3,183元 23萬4,153元 26 王彥淑 2萬8,735元 8萬704元 10萬9,439元 27 賴泰元 8萬5,876元 12萬6,466元 21萬2,342元 28 陳韋蓁 3萬7,402元 10萬23元 13萬7,425元 29 陳娸絹 3萬563元 7萬9,451元 11萬14元 30 鄭琇月 2萬4,978元 7萬7,143元 10萬2,121元 31 陳建榜 3萬7,613元 11萬4,766元 15萬2,379元 32 戴任汶 6萬1,281元 15萬7,448元 21萬8,729元 33 稅麗儒 2萬9,194元 7萬6,716元 10萬5,910元 34 黃如芳 8萬3,633元 11萬6,738元 20萬371元 35 謝建樟 11萬9,553元 16萬3,199元 28萬2,752元 36 徐麒翔 6萬3,918元 16萬990元 22萬4,908元 37 柯羿慶 3萬7,898元 10萬2,834元 14萬732元 38 洪淑萍 3萬9,434元 9萬6,081元 13萬5,515元 39 蔣慧珠 6萬6,298元 9萬1,340元 15萬7,638元 40 翁鈺婷 1萬8,020元 7萬2,601元 9萬621元 41 郭芊蘭 10萬5,407元 13萬8,210元 24萬3,617元 42 陳建中 6萬2,886元 15萬733元 21萬3,619元 43 張芸綺 11萬9,850元 15萬3,767元 27萬3,617元 44 莊尚興 4萬4,504元 10萬3,145元 14萬7,649元 45 陳育生 9萬6,420元 13萬4,353元 23萬773元 46 邱建豪 9萬1,444元 10萬9,493元 20萬937元 47 黃敏惠 3萬61元 6萬1,589元 9萬1,650元 48 李宛倫 0元 9萬223元 9萬223元 49 陳怡吟 0元 5萬7,312元 5萬7,312元 50 鄭雅仁 2萬8,463元 4萬7,161元 7萬5,624元 51 盧珮華 8萬6,806元 6萬2,220元 14萬9,026元 52 謝雪嫣 36萬1,434元 13萬2,427元 49萬3,861元 53 周嘉儀 2萬9,741元 7,776元 3萬7,517元 54 陳柏勛 2萬8,303元 1萬1,553元 3萬9,856元 合計  353萬5,830元 746萬6,597元 1,100萬2,427元